【裁判字號】    98,親,3
【裁判日期】    980602
【裁判案由】    否認子女
【裁判全文】
臺灣新竹地方法院民事判決                 98年度親字第3號
原      告  丁○○
被      告  丁○○之女民國9.
被  告  兼
法定代理人  丙○○
上列當事人間請求否認子女事件，本院於民國98年5月19日辯論
終結，判決如下：
    主      文
確認被告丁○○之女（民國97年12月19日上午上午1時31分出生
於新竹巾東區○○路282號謝祖柏婦產科診所，經丁○○暫時取
名為乙○○，下稱被告乙○○）非被告丙○○之子女。
訴訟費用新台幣21,000元由原告負擔。
    事實及理由
一、原告主張：原告與被告丙○○原係夫妻，嗣於民國（下同）
    97年4月18日離婚，惟雙方於離婚前即已分居六年以上；原
    告離婚後即與訴外人甲○○同居，並懷有身孕，後於97年12
    月4日與訴外人甲○○結婚，隨即於97年12月19日生下被告
    乙○○，是被告乙○○並非受胎自被告丙○○，應非被告丙○○之子女，爰提起本訴等語，並聲明如主文第一項所示。
二、被告則以：被告乙○○確非被告丙○○與原告所生等語。
三、得心證之理由：
（一）按從子女出生日回溯第181日起至第302日止為受胎期間，
      又妻之受胎，係在婚姻關係存續中者，推定其所生子女為
      婚生子女，民法第1062條第1項、第1063條第1項定有明文
      。查原告與被告丙○○係於86年12月17日結婚，後於97年
      4月18日離婚，而被告乙○○係於97年12月19日出生之事
      實，業據原告提出戶籍謄本、出生證明書在卷可稽，復為
      兩造所不爭執，堪信為真。從而被告乙○○之受胎，既在
      前開婚姻關係存續中，應推定被告乙○○為被告丙○○之
      婚生子女。
（二）次按民法第1063條第1項關於婚生子女的推定，如夫妻之
      一方能證明子女非為婚生子女者，得提起否認之訴；前項
      否認之訴，夫妻之一方自知悉該子女非為婚生子女之時起
      二年內為之，同條第2項前段亦定有明文。經查，原告提
      起本件訴訟係在98年1月19日，而被告乙○○係於97年12
      月19日出生，是其提起本件訴訟顯未逾法定得提起否認之
      訴之期間。而原告主張被告乙○○並非被告丙○○之子女
      之事實，除為被告丙○○所自承外，復經本院囑託財團法
      人長庚紀念醫院鑑定後認：「1.不能排除甲○○與丁○○
      之女的親子關係。2.累積親子關係係數 (CPI)為152,469.
      48。就是說「甲○○是丁○○之女的親生父親」這一個可
      能性與「任何中國男人偶然具有是丁○○之女的親生父親
      所必須具備的基因半型（Obligatory genes）」這一個可
      能性相比，大約為152,469.48倍。3.親子關係概率 (PP)
      為99.9993%。也就是說『甲○○與丁○○之女之父女關係
      確定率』為99.9993%。因此「甲○○是丁○○之女的親生
      父親」這一個假設由此次測試已實務上可以證實，有該院
      98年4月2日（98）長庚院法字第0347號函所附之親子鑑定
      報告乙紙附卷可稽。準此，被告乙○○既係原告與訴外人
      甲○○所生，應可認被告乙○○非被告丙○○之子女自明
      。綜上所述，被告乙○○既非被告丙○○之子女，原告復
      於法定期限內提起本件訴訟，揆諸前開說明，其主張於法
      洵屬有據，應予准許。
四、訴訟費用負擔之依據：民事訴訟法81條第2款。
中    華    民    國    98    年    6     月    2     日
                  家事法庭 法  官   張百見
上正本證明與原本無異
如對本判決上訴，須於判決送達後20日內向本院提出上訴狀。
                           書記官   呂聖儀
中    華    民    國    98    年    6     月    2     日


司法院資訊處製作；財團法人民間司法改革基金會備份。
